【裁判字號】    96,重訴,1552
【裁判日期】    980415
【裁判案由】    損害賠償
【裁判全文】
臺灣臺北地方法院民事判決            96年度重訴字第1552號
原      告  甲○○
法定代理人  戊○○
訴訟代理人  乙○○
            林明珠律師
被      告  丁○○
            大有巴士股份有限公司
法定代理人  丙○○
訴訟代理人  邱育彰律師
上列當事人間請求損害賠償事件，本院於民國98年3 月25日言詞
辯論終結，判決如下：
    主      文
被告應連帶給付原告新臺幣柒佰玖拾參萬參仟壹佰貳拾參元，及
自民國九十六年八月十五日起至清償日止，按週年利率百分之五
計算之利息。
原告其餘之訴駁回。
訴訟費用由被告連帶負擔四分之一，餘由原告負擔。
本判決原告勝訴部分，於原告以新臺幣貳佰陸拾萬元供擔保後，
得假執行。但被告於假執行程序實施前，以新臺幣柒佰玖拾參萬
參仟壹佰貳拾參元為原告預供擔保，得免為假執行。
原告其餘假執行之聲請駁回。
    事實及理由
一、查被告大有巴士股份有限公司（下稱大有巴士公司）法定代
    理人原為吳東瀛，嗣於訴訟程序進行中變更為丙○○，此有
    公司變更登記表在卷可參，其聲明承受訴訟，於法尚無不合
    。又被告丁○○未於言詞辯論期日到場，且無民事訴訟法第
    386條各款所定之情形，爰依同法第385條第1 項規定，經原
    告聲請為一造辯論判決。
二、原告起訴主張：
  (一)被告丁○○任職於被告大有巴士公司，以駕駛營業大客車為
    業，其於民國96年1月31日上午6時許，駕駛車號AH-698號營
    業大客車，沿臺北市萬華區○○○路西向東方向行駛，行經
    同前區○○○路○ 段與艋舺大道口欲左轉進入艋舺大道時，
    違規左轉，且於行人穿越道有行人穿越時，未暫停讓行人先
    行通過，將當時行走在人行道上之原告撞倒在地，致原告嚴
    重受傷昏迷不醒，此有臺北市政府警察局交通警察大隊交通
    事故初步分析研判表可證。而原告經送往臺北市立聯合醫院
    和平院區（下稱和平醫院）急診，發現原告受有頭部外傷、
    左側枕骨骨折、右側急性硬腦膜下血腫多處腦挫傷出血，右
    側2至8肋骨骨折併血胸等嚴重傷害，且昏迷不醒。醫院緊急
    進行右側顱骨切除術、胸管引流術，並入加護病房治療。原
    告數度生命垂危，然經治療後仍出現嚴重痴呆、左側肢體偏
    癱等症狀，須從鼻胃管灌食，並需他人24小時看護照顧。而
    原告雖於96年4 月18日又接受顱骨成形術及腦室腹腔分流手
    術，同年5 月18日出院，惟出院時仍有痴呆狀態及左側肢體
    無力，需他人照顧。經診斷計受有頭部外傷、左側枕骨骨折
    、兩側大腦小腦多處腦挫傷出血、右側急性硬腦膜下血腫術
    後、外傷性水腦症術後、右側2至8肋骨骨折併血胸胸管引流
    術後、癲癇（大發作）、溶血性貧血等傷害，此有和平醫院
    診斷證明書可證，且原告受傷程度已符合極重度之多重障（
    肢吞痴）標準而領有中華民國身心障礙手冊，另和平醫院亦
    出具勞工保險殘廢診斷書，證明原告終身無法從事任何工作
    ，永久鼻胃管餵食，大小便完全無法自理，沐浴更衣完全無
    法自理。
  (二)按因故意或過失，不法侵害他人之權利者，負損害賠償責任
    。受僱人因執行職務，不法侵害他人之權利者，由僱用人與
    行為人連帶負損害賠償責任。汽車、機車或其他非依軌道行
    駛之動力車輛，在使用中加損害於他人者，駕駛人應賠償因
    此所生之損害。且按不法侵害他人之身體或健康者，對於被
    害人因此喪失或減少勞動能力或增加生活上之需要時，應負
    損害賠償責任。不法侵害他人之身體、健康、名譽、自由、
    信用、隱私、貞操，或不法侵害其他人格法益而情節重大者
    ，被害人雖非財產上之損害，亦得請求賠償相當之金額。民
    法第184條第1項前段、第188條第1項前段、第191條之2前段
    、第193條第1項、第195條第1項前段分別定有明文。查被告
    丁○○涉嫌未依號誌指示左轉彎，且在行人穿越道有行人穿
    越時未暫停讓行人先停通過，就本件車禍發生顯有過失，業
    經臺灣臺北地方法院檢察署檢察官起訴，其侵權行為之事實
    堪以認定，自應依上開規定負損害賠償任。而被告大有巴士
    公司為被告丁○○之僱用人，因被告丁○○執行駕駛業務不
    法侵害原告權利，亦應依民法第188條第1項前段負連帶賠償
    責任。至於被告雖辯稱原告服用酒類，且未行走在人行道上
    始釀致本件車禍而有過失責任云云，惟依臺北市立聯合醫院
    函附結果可知，原告血液酒精濃度應判定無喝酒，而係因人
    體生理代謝關係原即有微量酒精濃度反應產生，被告所辯已
    不可採；另被告亦未舉證原告係行走在非人行道處所，且依
    道路交通事故現場圖所示，原告係在通過人行道之後始遭被
    告丁○○撞擊，被告抗辯原告與有過失，顯與事實不符，自
    非可信。
  (三)查原告就醫至今已支出醫療費用新臺幣（下同）123,438 元
    ，此有醫療單據在卷可證，而原告為51年7 月20日出生，於
    本件車禍發生時為44歲，參酌臺灣省女性平均壽命為 79.43
    歲，可存活至130年12月27日，今預估活到130年7 月31日止
    ，自97年3月1日起算，尚有餘命33年5 月。而原告係重大傷
    害患者，亦為低收入戶，故不必支付大部分醫療費用，原告
    第1次住院自96年1月31日起至96年5月18日才出院，自96年6
    月起至97年2月9個月間共支付醫療費用32,607元，平均每月
    支出3,623元，預估未來支出醫療費用1,452,823元，原告自
    得依民法第193條第1項規定請求1次全部給付，就其中之1,5
    75,479元請求被告連帶賠償。又原告因全天需他人照顧，迄
    今已支出看護費用707,150 元，預估將來支出看護費包括薪
    資、健保費、加班費、就業安定費、期滿回程機票、意外保
    險費、年假不休假薪資、伙食住宿等費用，以每月平均30,0
    00元計算，總計12,030,000元，加計已支出費用僅就其中12
    ,522,800元而為請求。另自車禍發生至今，原告因就醫需求
    而支出計程車費交通費13,040元，而將來預估支出交通費用
    每次醫院來回交通費600 元，每月兩次、居家護理員往返車
    資每次150元，每月兩次，合計將來費用為601,500元，與已
    支出費用合計原告僅就其中611,940 元為請求。此外，預估
    特殊復健器材費用需要300,000 元。再以原告自車禍發生至
    今共支出56,769元購買尿布、牛奶、鼻胃管等生活上必要支
    出，平均每月3,143元，如以每月3,000元計算將來費用即為
    1,203,000元，加計已支出費用原告僅請求其中1,243,862元
    。又查原告於車禍發生時任職於新僑清潔工程有限公司，每
    月薪資19,200元，自96年1月31日至97年2月29日因完全無法
    工作而損失13個月薪資總計249,600 元，除此之外，原告因
    本件車禍而喪失全部勞動能力，計算至65歲退休年齡，原告
    尚可工作19年4 個月，以每月薪資19,200元計算，原告受有
    損失4,454,400元，兩者合計爰請求4,704,000元。末查原告
    因本件車禍受有嚴重傷害，雖非無意識卻已達痴呆、喪失行
    動能力狀態，精神極端痛苦，被告於事發後更不聞不問，爰
    請求非財產上損害賠償10,230,497元以資慰藉。上開各項賠
    償金額總計31,188,578元，原告自得依侵權行為損害賠償法
    則，請求被告負連帶賠償之責。並聲明：(一)被告應給付原告
    31,188,578元及自起訴狀繕本送達翌日起至清償日止，按週
    年利率5%計算之利息。(二)願供擔保，請准宣告假執行。
三、被告丁○○未於最後言詞辯論期日到場，據其先前所為陳述
    並參酌被告大有巴士公司辯稱略以：原告就本件車禍發生與
    有過失，其血液檢測含有酒精濃度，顯見其係於酒後行走於
    馬路上，且未依規定行走人行道上，始肇致本件車禍之發生
    ，自有過失相抵之適用。另關於原告所請求之損害賠償內容
    ，除已發生之給付外，原告請求將來給付，並未舉證證明其
    必要性；且原告已呈植物人狀態，其平均餘命是否等同於一
    般人，實屬有疑，是其將來存活與否既非確定，所命給付應
    不得一次為之，而應分期給付；又原告請求一次給付並未扣
    除中間利息，亦於法不合；其請求非財產上損害賠償，更顯
    屬過高等語。並聲明：(一)原告之訴及假執行之聲請均駁回。
    (二)如受不利判決，願供擔保請准宣告免為假執行。
四、原告主張被告丁○○受僱於被告大有巴士公司，於96年1 月
    31日上午6 時許，駕駛車號AH-698號營業大客車，沿臺北市
    萬華區○○○路西向東方向行駛，行經和平西路3 段與艋舺
    大道口欲左轉進入艋舺大道時，未遵守燈光號誌撞擊原告之
    事實，被告並未否認，且有道路交通事故現場圖、補充資料
    表、談話紀錄表、調查報告表、現場照片在卷可稽，自堪信
    為真。至原告主張其於車禍當時係行走於行人穿越道上等情
    ，雖為被告所否認，並辯稱原告當時服用酒類於路上行走，
    且未行走於行人穿越道上，亦為車禍發生原因而有過失云云
    。而查原告於本件車禍後經臺北市立聯合醫院中興院區抽血
    檢測，其血液酒精濃度為3.0mg/dl，此有該院檢驗醫學科血
    液酒精濃度報告單附卷可參（見本院96年度北調字第739 號
    卷第65頁），惟經本院依原告聲請函查該院該血液酒精濃度
    來源為何，其函覆稱：「……依檢驗學理鑑定血液中酒精濃
    度<10mg/dl> 判定為無喝酒。……人體內因生理代謝關係原
    即有微量酒精濃度反應產生。」此有該院98年1 月14日北市
    醫興字第09831606600號函附卷可查（見本院卷第256頁）。
    據此可證原告於本件車禍發生前應無任何飲酒行為，被告辯
    稱原告服用酒類云云，顯非事實，難以採信。次查，依卷附
    道路交通事故現場圖所示（見上開調解卷第56頁），其上記
    載「A 車（即被告丁○○駕駛之車輛）自述肇事時行人位置
    」之地點，與行人穿越道間之距離少於1 公尺，而參酌被告
    丁○○於車禍發生後供稱其見到原告未行走於行人穿越道上
    云云（見上開調解卷第59頁），顯見其所指述發覺原告之地
    點，應係其在公車駕駛座上依目視測量所為之陳述，惟公車
    之高度本已高於普通車輛甚多，此為眾所周知之事，則被告
    丁○○自公車駕駛座上察覺原告之位置，是否會因其位處高
    處由上往下觀察，而因視覺角度落差有所出入，實非無疑。
    且參以現場圖所繪製被告察覺原告之位置距離行人穿越道不
    到1 公尺之距離，另依現場照片及現場圖所示，原告倒地之
    位置距離行人穿越道約為6 公尺，如考量被告丁○○發覺原
    告後緊急煞車之停煞最短距離，以及原告本身之身高，則其
    在行人穿越道上撞擊原告後，致原告因依車輛行車方向慣性
    而往前撲倒在距離行人穿越道6 公尺之地點，實較為可信。
    從而，原告主張被告丁○○駕駛車輛在行人穿越道上撞擊原
    告，尚屬有據，應可採信。是被告所為上開辯解，均無所憑
    ，其基此而為過失相抵之抗辯，亦無可取。
五、按汽車行駛時，駕駛人應注意車前狀況，並隨時採取必要之
    安全措施；又汽車行駛至交岔路口，其行進、轉彎，應遵守
    燈光號誌之指揮；且汽車行經行人穿越道，遇有行人穿越時
    ，無論有無交通指揮人員指揮或號誌指示，均應暫停讓行人
    先行通過。道路交通安全規則第94條第3項、第102 條第1項
    第1款、第103 條第2項分別定有明文。被告為營業大客車職
    業駕駛，對於上開規定自應知之甚詳，而依當時情況又無任
    何無法注意之情事，竟疏於注意燈光號誌即逕行左轉，且未
    禮讓行走於行人穿越道上之原告，其就本件車禍之發生顯有
    過失，而其過失行為與原告所受損害之間亦有因果關係，均
    堪以認定。按因故意或過失，不法侵害他人之權利者，負損
    害賠償責任。受僱人因執行職務，不法侵害他人之權利者，
    由僱用人與行為人連帶負損害賠償責任。汽車、機車或其他
    非依軌道行駛之動力車輛，在使用中加損害於他人者，駕駛
    人應賠償因此所生之損害。且按不法侵害他人之身體或健康
    者，對於被害人因此喪失或減少勞動能力或增加生活上之需
    要時，應負損害賠償責任。不法侵害他人之身體、健康、名
    譽、自由、信用、隱私、貞操，或不法侵害其他人格法益而
    情節重大者，被害人雖非財產上之損害，亦得請求賠償相當
    之金額。民法第184條第1項前段、第188條第1項前段、第19
    1條之2前段、第193條第1項、第195條第1項前段分別定有明
    文。本件被告丁○○為被告大有巴士公司之受僱人，因被告
    丁○○執行職務之行為，不法侵害原告之權利，是其等自應
    依上開規定連帶負損害賠償責任。茲就原告主張之損害賠償
    內容審酌如下：
  (一)原告主張就醫至今已支出醫療費用123,438 元，業據提出醫
    療單據為證，且被告並不爭執，堪信為真。惟原告主張請求
    將來醫療費用，則為被告所否認。按不法侵害他人之身體或
    健康者，對於被害人因此增加生活上之需要時，應負損害賠
    償責任，民法第193條第1項定有明文。準此可知，將來之醫
    藥費，衹要係維持傷害後身體或健康之必要支出，被害人均
    得請求加害人賠償，非以被害人已實際支出者為限（最高法
    院82年臺上字第681 號判決意旨參照）。而查原告主張自96
    年6月起至97年2月為止9 個月間共支付醫療費用32,607元，
    平均每月支出3,623 元云云，固提出支出明細表及醫療費用
    單據為證，然原告亦自陳其係重大傷害患者，亦為低收入戶
    ，故不必支付大部分醫療費用，而參酌原告所提出上開期間
    之醫療費用收據，多數費用為掛號費、病房費、膳食費及證
    明書費用，其餘費用則多全民健康保險給付，則原告主張將
    來醫療費用項目為何、是否具有必要性，均未為舉證，揆諸
    上開判決意旨，自難認有據，是被告抗辯將來醫療費用非屬
    必要，尚可採信，自難准許此部分請求。是原告所得請求之
    醫療費用，應僅有123,438元。
  (二)查原告經診斷需看護24小時，且原告因多重障（肢吞痴）之
    極重度障礙等級而領有身心障礙手冊，此有和平醫院96年 3
    月7日第330號診斷證明書、中華民國身心障礙手冊在卷足證
    （見上開調解卷第11、13頁），且原告經勞工保險殘廢診斷
    後，認定其大部分時間需要臥床、需他人操控輪椅代步、終
    身無法從事任何工作、永久鼻胃管餵食、無法自理大小便及
    沐浴更衣，且其症狀固定，經治療1 年以上診斷為永久不能
    復原，亦有勞工保險殘廢診斷書可查（見本院卷第54頁）。
    依此情形，原告主張其應受24小時全天看護，核屬有據。而
    原告主張其已支出看護費用538,478 元，業已提出看護費用
    收據為證，且被告亦不爭執，堪信為真。至其主張將來看護
    費用，因原告所受症狀已確定永久無法復原，自有將來接受
    看護之必要。而原告主張以平均餘命計算其應受看護為33年
    5 月，固提出臺閩地區簡易生命表為證，惟查台灣省醫師公
    會85年1月10日台省醫一字第006號函稱：「植物人由於免疫
    能力低弱，抵抗力較差，容易遭受感染，引生併發症，故穩
    定狀況比一般低，生命自然比一般人容易處於危險狀態」，
    又中華民國神經學學會85年2月6日順會字第017 號函亦稱
    ：「植物人之存活，依病人之年齡、植物人狀態之時間、及
    引起原因不同而各有差異……如急性腦傷若呈植物人狀態，
    其癒後較差，三年後死亡率百分之八十二，五年後之死亡率
    達百分之九十五」各等語，而被上訴人因本件車禍致腦部挫
    傷重度昏迷，已呈植物人狀態，復為原審所認定，則其餘命
    自較常人平均餘命為短，應毋庸疑。原審未遑注意及此，遽
    認被上訴人餘命與常人相同……尚有疏略。最高法院著有86
    年臺上字第784 號判決可資參酌。是本件原告所受傷害導致
    其呈現嚴重痴呆狀態，有臺北市立聯合醫院97年4 月24日北
    市醫和字第09731154800號函可參（見本院卷第145頁），更
    因無法處理自己之事務而遭臺灣板橋地方法院97年度禁字第
    145 號裁定宣告禁治產，並選任戊○○為其監護人，則有臺
    灣板橋地方法院97年度監字第325 號民事裁定附卷可按（見
    本院卷第193 頁），依其狀態所剩餘命自與常人不同。爰審
    酌原告所受傷害極度嚴重，長期臥床又須經鼻胃管餵食，另
    亦須裝設導尿管，有診斷證明書可資佐證（見本院卷第 197
    頁），以及上開最高法院判決意旨，本院認原告主張餘命與
    一般人相同為33年5月，核非有據，而應認其餘命為8年。次
    查，原告主張將來每月需支出看護費用30,000元，業為被告
    所否認，且觀之原告所提看護工薪資表（見本院卷第83、20
    1 頁），看護工薪資為15,840元，加班費固定為2,112 元，
    除此之外縱有體檢、居留證、臺灣服務費、健保等費用，亦
    係自看護工受領薪資及加班費中予以扣除，而非由雇主另行
    支出，是原告所得主張之看護費用應僅有基本薪資加計加班
    費後之金額17,952元，其主張將來支出看護費用每月30,000
    元，要屬無據。是以霍夫曼式計算法扣除中間利息計算一次
    應給付之金額為1,452,252元【計算方式為：（17,95280.
    896364)＝1,452,251.0000000000。其中80.896364為月別單
    利（5/12）% 第96月霍夫曼累計係數。採四捨五入，元以下
    進位】。綜此，原告所得主張已支出及將來支出之看護費用
    應為1,990,730元（538,478＋1,452,252＝1,990,730）。
  (三)原告主張自車禍發生至今，因就醫需求而支出計程車費交通
    費13,040元，已據其提出計程車計費收據為證，且為被告所
    是認，應可採信。至其主張將來有繼續回診支出交通費之必
    要等情，亦已提出診斷證明書為證（見本院卷第197 頁），
    尚堪採信，被告辯稱其無支出將來交通費之必要，要屬無據
    ，難以採信。經審酌原告所提出之醫療費用單據以及前揭診
    斷證明書上醫囑所載回診必要性，本院認原告主張每月仍須
    回診1次，每次來回車資共計600元核屬必要費用，逾此之主
    張則非必要，難以准許。則以原告餘命8 年，並以霍夫曼式
    計算法扣除中間利息計算一次給付之金額，應為48,538元【
    計算方式為：（60080.896364 ）＝48,537.000000000000
    。其中80.896364為月別單利（5/12）%第96月霍夫曼累計係
    數。採四捨五入，元以下進位】。是原告所得主張已支出及
    將來之交通費用即為61,578元（13,040＋48,538＝61,578）
    。
  (四)原告主張其將來有支出復健器材費用300,000 元之必要，固
    曾提出診斷證明書為證（見本院卷第197 頁），惟該診斷證
    明書上並未載明原告應接受何種復健，及其所應使用之復健
    器材、價格為何，是其依此請求被告應給付復健器材費用，
    難認有據，不應准許。
  (五)原告主張自車禍發生至今共支出56,769元購買尿布、牛奶、
    鼻胃管等生活上必要支出，已提出各項費用之發票、收據為
    證，且被告並未否認，堪予採信。而原告主張其平均每月必
    須支出3,143元，並以每月3,000元而為請求，經核與其所受
    傷害病症及必要支出之內容尚屬相當且必要，應認屬實。經
    以霍夫曼式計算法扣除中間利息計算一次給付之金額，應為
    242,689元【計算方式為：（3,00080.896364)＝242,689.
    092。其中80.896364為月別單利（5/12）% 第96月霍夫曼累
    計係數。採四捨五入，元以下進位】。以此加計已支出之費
    用，原告應可請求增加生活上必要支出費用299,458元（56,
    769＋242,689＝299,458）。
  (六)第查原告於車禍發生時任職於新僑清潔工程有限公司，每月
    薪資19,200元，投保期間自96年1月5日至10月11日，此有勞
    工保險局96年12月18日保承資字第09610450900 號函可稽。
    是原告自96年1 月31日發生本件車禍後至同年10月11日均無
    法工作而受有薪資收入之損害，應堪認定，是原告主張於此
    期間受有薪資損失共計9個月總計172,800元，堪可採信。而
    於此期間之後，因原告所受傷害已使其終身無法從事任何工
    作，此有上開勞工保險殘廢診斷書在卷可證，其勞動能力應
    已完全喪失。是以餘命8年扣除上開實際損失薪資之9個月，
    剩餘87個月，並以基本薪資於96年8月份已調漲為17,280 元
    為計，經以霍夫曼式計算法扣除中間利息計算一次全部給付
    之金額為1,285,119元【計算方式為：（17,28074.000000
    00）＝1,285,118.0000000。其中74.00000000為月別單利（
    5/12）% 第87月霍夫曼累計係數。採四捨五入，元以下進位
    】。合計原告得請求之薪資損失及勞動能力喪失損害賠償，
    應為1,457,919元（172,800＋1,285,119＝1,457,919）。
  (七)末查原告因本件車禍受有嚴重傷害，且已無法回復，雖非完
    全無意識卻已達痴呆、喪失行動能力狀態，所有生活行動均
    無法自理而需依靠他人處理，並因而遭宣告禁治產，精神應
    極端痛苦，爰審酌兩造之身分、地位，以及原告所得約200,
    000餘元，被告丁○○所得約500,000餘元，均別無其他財產
    ，而被告大有巴士公司資本總額達100,000,000 元，財力資
    本雄厚，此有稅務電子閘門財產所得調件明細表及公司變更
    登記表附卷可稽，本院認原告請求非財產損害賠償，以4,00
    0,000元為適當，逾此之請求，則屬過高，難以准許。
  (八)綜合上開各項，原告主張之損害賠償金額，應為 7,933,123
    元（123,438元＋1,990,730元＋61,578元＋99,458元＋1,45
    7,919元＋4,000,000元＝7,933,123 元），在此範圍內之請
    求，核屬有據，堪予採信，逾此之請求，則非有據，尚難採
    信。
  (九)至於被告雖辯稱上開各項賠償不應為一次給付而應支付定期
    金云云，然按被害人因身體或健康被侵害將來維持傷後身體
    及健康之必需支出，係屬因此增加生活上之需要，得請求加
    害人一次支付賠償總額，此觀民法第193條第1項規定即明。
    被害人依上開規定訴請加害人賠償損害，並非提起將來給付
    之訴，不待被告有到期不履行之虞，亦得起訴。至同條第 2
    項前段雖規定：「前項損害賠償，法院得因當事人之聲請，
    定為支付定期金。」，惟此並非賦予被告有要求支付定期金
    之權利，被告聲請支付定期金，法院是否准許，仍有自由裁
    量之權；故法院斟酌雙方當事人境況之結果，認為不應許其
    支付定期金時，被告不得以其認定不當為提起第三審上訴之
    理由。最高法院著有88年度臺上字第2355號判決可參。是經
    審酌雙方當事人之境況，本院認被告所負損害賠償責任，應
    以一次給付為宜，而無須定為支付定期金，併此敘明。
六、綜上所述，原告主張被告應連帶負侵權行為損害賠償責任，
    為有理由，而被告辯稱上情，則無可採。從而，原告依侵權
    行為損害賠償法則，請求被告連帶給付7,933,123 元及自起
    訴狀繕本送達翌日即96年8 月15日起至清償日止，按週年利
    率5%計算之利息，為有理由，應予准許。逾此部分之請求，
    則無理由，應予駁回。
七、兩造分別陳明願供擔保請准宣告假執行或免為假執行，關於
    原告勝訴部分，核無不合，爰分別酌定相當之擔保金額，予
    以准許。至原告敗訴部分，假執行之聲請失所附麗，應予駁
    回。
八、本件事證已臻明確，兩造其餘攻擊防禦方法及未經本院援用
    之證據，核與判決結果不生影響，爰不予逐一論駁，附此說
    明。
九、訴訟費用負擔之依據：民事訴訟法第79條、第85條第2項。
中    華    民    國    98    年    4     月    15    日
                  民事第四庭    法  官  余明賢
以上正本，係照原本作成。
如對本判決上訴，須於判決送達後20日內向本院提出上訴狀
中    華    民    國    98    年    4     月    15    日
                                書記官  楊勝欽


司法院資訊處製作；財團法人民間司法改革基金會備份。
